【裁判字號】    98,易,35
【裁判日期】    980227
【裁判案由】    傷害等
【裁判全文】
臺灣臺北地方法院刑事判決                98年度易字第35號
公  訴  人  臺灣臺北地方法院檢察署檢察官
被      告  乙○○
上列被告因傷害等案件，經檢察官提起公訴（97年度調偵字第90
3號），本院判決如下：
    主  文
乙○○傷害人之身體，處拘役伍拾日，如易科罰金，以新臺幣壹
仟元折算壹日; 又以加害生命、生體之事，恐嚇他人致生危害於
安全，處拘役參拾日，如易科罰金，以新臺幣壹仟元折算壹日。
應執行拘役柒拾日，如易科罰金，以新臺幣壹仟元折算壹日。
    事  實
一、乙○○與甲○○原係男女朋友，兩人於民國97年7月14日下
    午3時許，在臺北市松山區○○○路26巷口，因故發生口角
    爭執。乙○○竟基於傷害人身體之犯意，以徒手勒住甲○○
    頸部，將甲○○之身體壓制在停放路旁之機車上，致甲○○
    因而受有下背部挫瘀傷、上胸壁瘀傷、前頸瘀傷、雙肘瘀傷
    及左手掌挫傷等傷害。乙○○復另行起訴，基於恐嚇之犯意
    ，於同年7月22日下午1時9分許，以其持用之0000000000號
    行動電話，發送「... 要對你則樣我會不敢嗎我不想而已，
    你覺得我還有什麼好怕，你真的不是個女人，也不是個人。
    」內容之簡訊，至甲○○所使用091198****號行動電話（號
    碼詳卷），恐嚇甲○○，使甲○○心生畏懼，致生危害於安
    全。
二、案經甲○○訴由臺北市政府警察局松山分局報告臺灣臺北地
    方法院檢察署檢察官偵查起訴。
    理  由
一、上揭犯罪事實，業據被告乙○○於本院審理時坦承不諱，並
    據證人即告訴人甲○○於警詢及偵查中指訴在案（參偵字第
    17880號卷第6-7頁、22-23頁。證人甲○○於本院審理時，
    雖未以證人身分具結作證，但被告對於證人甲○○於警詢及
    偵查中之陳述，於本院調查證據時並不爭執，依刑事訴訟法
    第159條之5第2項規定，自得為證據，附此敘明。）。此外
    ，並有博仁綜合醫院於97年7月23日所出具之診斷證明書1張
    、告訴人之手機簡訊翻拍照片3張（參同上偵卷第12-14頁）
    附卷可參。足認被告前開出於任意性之自白，核與事實相符
    ，而可採信。從而，本件被告傷害、恐嚇之犯行，事證明確
    ，堪予認定，應依法論科。
二、核被告於97年7月14日之所為，係犯刑法第277條第1項之傷
    害罪。另其於97年7月22日之所為，係犯同法第305條之恐嚇
    罪。被告所犯上開二罪，犯意各別，行為互殊，應分論併罰
    之。爰審酌被告與告訴人原係男女朋友關係，其僅因與告訴
    人發生口角，即傷害告訴人，並進而恐嚇告訴人之犯罪動機
    、所實施之上開犯罪手法、告訴人所受之傷勢尚非極為嚴重
    ，以及犯罪後坦承犯行之態度等一切情狀，分別量處如主文
    所示之刑，併分別諭知易科罰金之折算標準。並定其應執行
    行及諭知易科罰金之折算標準。
據上論斷，應依刑事訴訟法第284條之1、第299條第1項前段，刑
法第277條第1項、第305條、第51條第6款、第41條第1項前段，
刑法施行法第1條之1，判決如主文。
本案經檢察官楊智綸到庭執行職務
中    華    民    國    98    年    2     月    27    日
                  刑事第四庭  法  官  李桂英
上正本證明與原本無異。
如不服本判決應於收受送達後10日內向本院提出上訴書狀，並應
敘述具體理由；其未敘述上訴理由者，應於上訴期間屆滿後20日
內向本院補提理由書（均須按他造當事人之人數附繕本）「切勿
逕送上級法院」。告訴人或被害人如對於本判決不服者，應具備
理由請求檢察官上訴，其上訴期間之計算係以檢察官收受判決正
本之日期為準。
                              書記官  嚴君珮
中    華    民    國    98    年    2     月    27    日
附錄本案論罪科刑法條全文:
中華民國刑法第277條
（普通傷害罪）
傷害人之身體或健康者，處3年以下有期徒刑、拘役或1千元以下
罰金。犯前項之罪因而致人於死者，處無期徒刑或7年以上有期
徒刑；致重傷者，處3年以上10年以下有期徒刑。
中華民國刑法第305條
（恐嚇危害安全罪）
以加害生命、身體、自由、名譽、財產之事，恐嚇他人致生危害
於安全者，處2年以下有期徒刑、拘役或3百元以下罰金。


司法院資訊處製作；財團法人民間司法改革基金會備份。
